臺灣臺北地方法院民事裁定　　　　　　　 100年度國字第58號
原　　　告　蕭和平
被　　　告　國防部
法定代理人　高華柱
訴訟代理人　陳郁庭
　　　　　　陳育廷
　　　　　　黃明烽
上列當事人間請求國家賠償事件，
本院裁定如下：
    主  文
原告之訴及其假執行之聲請均駁回。
訴訟費用由原告負擔。
    理  由
一、按原告之起訴違背民事訴訟法第31條之1 第2 項、第253 條
    、第263 條第2 項之規定，或其訴訟標的為確定判決之效力
    所及者，法院應以裁定駁回之，但其情形可以補正者，審判
    長應定期間先命補正，同法第249 條第1 項第7 款定有明文
    。
二、原告起訴主張略以：原告前於民國98年6 月3 日以其服役20
    餘年，嗣於57年5 月間奉准假退，於60年6 月間至台北縣鶯
    歌鎮公所（99年12月25日改制後為新北市鶯歌區公所）任公
    職5 年餘後，因積勞成疾，於66年5 月間辦理資遣，其間於
    62年10月間辦理軍職士官兵役年資結算，僅領取退伍金新台
    幣（下同）24,200元，迄76年5 月間再經輔導至前行政院國
    軍退除役官兵輔導委員會森林開發處任公職，其失業之10年
    間均未領取任何給與，嗣於82年間屆齡退休，因未能併計其
    士兵役年資，致無法辦理一次退合休，目前僅賴榮家補助13
    ,550元及社會生活補助3,730 元合計17,280元維生，扣除每
    月之房租、水電及雜支費用，所剩無多，生活艱苦，故請求
    被告合併其軍職與公職服務年資以恢復其軍職人員退休給與
    ，惟被告竟置之不理並刪除原告軍職年資，爰提起本件訴訟
    ，並聲明：(1)被告應賠償原告480 萬元，及自起訴狀繕本送
    達被告之翌日起至清償日止按年息百分之5 計算之利息。(2)
    願供擔保，請准宣告假執行。
三、經查，本件原告曾以國防部為被告向本院提起國家賠償訴訟
    ，業經本院以92年度重國字第8 號判決駁回在案，此有該民
    事判決1 件在卷可稽（附於本院卷內）。原告復於100 年4
    月15日向台北高等行政法院提起行政訴訟，並經該院以100
    年度訴字第624 號裁定移送本院前來，觀以原告訴之聲明所
    主張之訴訟標的及原因事實，與上開本院92年度重國字第8
    號判決內容相同，揆諸上揭規定，核屬重複起訴，則原告即
    不得對同一被告基於同一法律關係再為同一請求。從而，本
    件原告起訴之請求顯違反民事訴訟法第249 條第1 項第7 款
    之規定，係屬不得補正之事項，其請求於法未合，自應予駁
    回。
四、依民事訴訟法第249 條第1 項第7 款，第95條，第78條裁定
    如主文。
中    華    民    國   100    年    12    月    13    日
                  民事第四庭    法  官  陳靜茹
以上正本係照原本作成。
如對本裁定抗告須於裁定送達後10日內向本院提出抗告狀，並繳
納抗告費新臺幣1,000 元。
中    華    民    國   100    年    12    月    13    日
                                書記官  鄭雅雲